# 问老师们一个问题

提问人：haocshf 时间：2011-12-14 19:48:14
一家公司A生产的鞋子放到 商场里卖 价格是A 定的，比如一双鞋子价格是 200 元，卖给顾客的时候 200 ，A与商场商定，其中 200 中的 30 是商场的， 170 是A的，那A是按 200 还是 170 确认收入啊？ 企业按 170 作为收入，理由是商场卖鞋子给消费者的时候 不能看增值税发票 老师们 是这样的吗 谢谢了

回答人：chenyiwei
这个涉及到商场与A之间的合同如何签订的问题。要根据各自风险和报酬的承担情况来确定。你搜索一下本版面上关于收入确认应采用“总额法”还是“净额法”的相关讨论看看。